【裁判字號】    89,上易,2699
【裁判日期】    891228
【裁判案由】    竊盜
【裁判全文】
臺灣高等法院臺中分院刑事判決                  八十九年度上易字第二六九九號
    上  訴  人
    即  被  告  乙○○
右上訴人因竊盜案件，不服臺灣苗栗地方法院八十九年度易字第六四九號中華民國八
十九年九月二十七日第一審判決（起訴案號：臺灣苗栗地方法院檢察署八十九年度偵
字第一三八八號），提起上訴，本院判決如左：
      主  文
原判決撤銷。
乙○○於夜間侵入住宅竊盜，累犯，處有期徒刑壹年。
    事  實
一、乙○○於民國（下同）八十六年間，因違反麻醉藥品管理條例案件，經臺灣新竹
    地方法院判處有期徒刑五月確定，於八十六年九月五日易科罰金執行完畢，又於
    八十六年間，因違反麻醉藥品管理條例案件，經臺灣臺中地方法院判處有期徒刑
    六月確定，於八十六年十二月九日易科罰金執行完畢，於八十八年間因違反毒品
    危害防制條例案件，經本院判處有期徒刑十月、七月並定其應執行為有期徒刑一
    年四月確定；再於八十八年間因竊盜（即乙○○於八十七年十二月九日淩晨四時
    許，侵入臺中縣豐原市○○○路一一四巷十四號張智照宅，竊取床頭音響一組、
    雲母石二顆，並放置在停放門前未關之車號Ｈ６－２９７１號自用小客車上，並
    竊取該車案件），經臺灣臺中地方法院於八十八年七月二十八日以八十八年度易
    字第二一三○號案，判處有期徒刑十月，乙○○不服提起上訴，經本院以於八十
    八年十一月九日以八十八年度上易字第二五七四號案駁回上訴確定。詎乙○○於
    上開竊盜案經判處有期徒刑十月後仍不知悛悔，而另行起意於八十八年二月二十
    七日凌晨二時許之夜間，適見丙○○位於苗栗縣頭份鎮○○里○○○路一一一巷
    十七號住處之大門未關竟臨時起意，基於為自己不法所有之意圖，侵入丙○○之
    前揭住處，徒手竊取玉石項鍊九條、象牙項鍊一條、天珠項鍊一條、手飾、現金
    新台幣（下同）四千元、身分證一張、提款卡二張，得手後逃逸，嗣經丙○○報
    警，經警在現場採得乙○○指紋送鑑，始悉上情。（嗣乙○○更另行起意，而基
    於意圖為自己不法之所有，於八十八年七月十三日凌晨二時左右，在臺中縣東勢
    鎮○○街文昌新村三十六之六、三十六之八號前騎樓，以自備之鐵片鎖匙二支，
  打開停放該處詹雅婉所有之車牌號碼ＴＧＲ─二七九號光陽牌輕型機車、張瑞玲
    所有之車牌號碼ＴＪＸ─九五六號光陽牌輕型機車之車座置物箱，欲竊取上開二
    輛機車內之汽油，於正下手竊取之際，為目擊證人何其興發現報警，致未能得手
    而為警查獲，亦經臺灣臺中地方法院於八十八年十一月二十六日以八十八年度易
    字第三三八○號判處有期徒刑四月確定。）。
二、案經苗栗縣警察局頭份分局報請臺灣苖栗地方法院檢察署檢察官偵查起訴。
    理  由
一、右揭乙○○侵入丙○○之前揭住處，徒手竊取如附表所示之物之事實，業據被告
    乙○○於警訊、偵查中及審理時自白不諱，並據被害人丙○○於警訊時就失竊情
    節指訴歷歷，復有被告行竊現場照片三幀、內政部警政署刑事警察局指紋鑑定書
    、苗栗縣警察局頭份分局現場勘查記錄表各一件在卷可佐，堪認被告之自白與事
    實相符，足以採信。事證明確，被告犯行堪予認定。
二、被告乙○○辯稱：伊於八十七年十二月九日淩晨四時許，侵入臺中縣豐原市○○
    ○路一一四巷十四號張智照宅，竊取床頭音響一組、雲母石二顆，並放置在停放
    門前未關之車號Ｈ６－２９７１號自用小客車上，並竊取該車之案件及於八十八
    年七月十三日凌晨二時左右，在臺中縣東勢鎮○○街文昌新村三十六之六、三十
    六之八號前騎樓，竊取詹雅婉所有之車牌號碼ＴＧＲ─二七九號光陽牌輕型機車
    、張瑞玲所有之車牌號碼ＴＪＸ─九五六號光陽牌輕型機車之車座置物箱，二輛
    機車內之汽油，為何其興發現報警，致未能得手等竊盜犯行，與本件應有連續犯
    犯行，本件應為經本院八十八年度上易字第二五七四號案確定判決效力所及，不
    應再重覆審判。惟查：、被告於八十八年八月二十七日為警緝獲時供稱：「（
    問：你為何前往頭份鎮○○○路一一一巷十七號行竊？)答：因我前往頭份鎮找
    朋友阿忠，臨時起意行竊」等語（八十八年度偵字第四五三二號卷第二頁）。且
    被告於上開八十七年十二月十七日所犯之竊盜犯行，曾經檢察官聲請法院執行羈
    押，於八十八年一月十一日，經檢察官聲請法院撤銷羈押，另聲請法院准予執行
    施用毒品之觀察勒戒處分，有臺灣高等法院被告全國前案紀錄表一份及本院八十
    八年度上易字第二五七四號案判決書一份在卷可稽，是被告本件所為之竊盜案件
    與本院八十八年度上易字第二五七四號案確定判決所認定之被告竊盜之犯行間，
    即因被告已羈押相當時日，明顯可證先後兩件竊盜犯行，顯非基於概括犯意為之
    。是被告於本件竊盜，顯係另行起意而為。、又被告於八十八年七月十三日凌
    晨二時左右，在臺中縣東勢鎮○○街文昌新村三十六之六、三十六之八號前騎樓
    行竊汽油未遂之行為，與本件被告竊盜之時間八十八年二月二十七日，期間相距
    四月又十四日，時間並非密接，顯難認係出於概括犯意反覆為之，亦無從認定與
    本件具有連續犯裁判上之一罪關係。從而被告上開辯稱：本件與其上開竊取汽油
    未遂之犯行，有連續犯之裁判上一罪關係云云，即無可採，併予敘明。
三、被告於夜間侵入被害人丙○○之住宅行竊，核其所為係犯刑法第三百二十一條第
    一項第一款之於夜間侵入住宅竊盜罪。公訴人誤為同法第三百二十條第一項之普
    通竊盜罪，容有所誤，起訴法條應予變更。又被告曾於民國八十六年間，因違反
    麻醉藥品管理條例案件，經臺灣新竹地方法院判處有期徒刑五月確定，於八十六
    年九月五日易科罰金執行完畢，又於八十六年間，因違反麻醉藥品管理條例案件
    ，經臺灣臺中地方法院判處有期徒刑六月確定，於八十六年十二月九日易科罰金
    執行完畢，有臺灣高等法院被告全國前案紀錄表在卷可查，其於五年內再犯有期
    徒刑以上之本罪，為累犯，應依刑法第四十七條之規定，加重其刑。原審認被告
    罪證明確予以論罪科刑固非無見，惟原審於事實欄載有「如附表所示之物」等字
    樣，惟於判決書未見有附表，顯有事實不備之違誤，又被告於犯本件竊盜罪前僅
    有一次竊盜犯行，原審連同發生於本件竊盜後之八十八年七月十三日之竊取汽油
    未遂之犯行，誤認在本件犯罪之前，而認為被告有犯竊盜罪之習慣，並諭知被告
    於刑之執行前，令入勞動場所強制工作參年，亦有違誤。被告上訴意旨以本件竊
    盜犯行，與本院八十八年度上易字第二五七四號案確定判決所認定之被告竊盜犯
    行有連續犯之裁判上一罪關係，而認已為該確定判決效力所及，指摘原審判決不
    當，雖無理由，惟原審判決既有上開可議之處，自應由本院予以撤銷改判。爰審
    酌被告前已有犯罪紀錄，有臺灣高等法院被告全國前案紀錄表一份在卷可稽，及
    犯罪動機、目的、手段、所生之危害，並其坦承犯行等一切情狀，仍量處有期徒
    刑一年，以資懲儆。而被告在本件犯罪之前，雖有一次竊盜紀錄，尚難執此認被
    告有犯竊盜罪之習慣，尚無諭知被告於刑之執行前，令入勞動場所強制工作之必
    要，附予敘明。
三、據上論斷，應依刑事訴訟法第三百六十九條第一項前段、第三百六十四條、第二
    百九十九條第一項前段、第三百條，刑法第三百二十一條第一項第一款、第四十
    七條，判決如主文。
本案經檢察官甲○○到庭執行職務
中      華      民      國    八十九     年      十二     月    二十八  日
                                  臺灣高等法院臺中分院刑事第三庭
                                        審判長法  官  方  艤  駐
                                              法  官  劉  連  星
                                              法  官  胡  忠  文
右正本證明與原本無異。
不得上訴。
                                              書記官  粘  銘  環
中      華      民      國    八十九     年      十二     月    二十八  日
附錄：
刑法第三百二十一條第一項第一款
犯竊盜罪而有左列情形之一者，處六月以上五年以下有期徒刑。
第一款：於夜間侵入住宅或有人居住之建築物、船艦，或隱匿其內而犯之者。
第二款：毀越門扇、牆垣或其他安全設備而犯之者。
第三款：攜帶兇器而犯之者。
第四款：結夥三人以上而犯之者。
第五款：乘火災、水災或其他災害之際而犯之者。
第六款：在車站或埠頭而犯之者。
前項之未遂犯罰之。                                                      Ｋ


司法院資訊處製作；財團法人民間司法改革基金會備份。
